# 关于无形资产摊销的问题

提问人：surring 时间：2016-05-09 11:25:07
各位老师好： 某企业向总部购入了一项技术软件，用于生产过程中的某些工艺流程，企业于 2015 年 4 月份购入，当时确认为了无形资产，借：无形资产，贷：其他应付款，然后企业以该项资产暂未使用为由，并未进行摊销， 2016 年 3 月，企业开始使用该项无形资产，开始摊销。企业和总部在购买之初商谈的结果就是先付费，至于企业自己什么时候要用，总部不管，总部只管先收钱。 我想问：企业这样做是否不合理？如果购买时确认了无形资产，是否在确认之时就进行摊销？如果购入当时企业没有使用该项无形资产，那么在当时入账的时候就不应作为无形资产入账？那么应该作为什么进行入账？是计入往来？还是计入费用？ 感谢各位老师！！！

回答人：chenyiwei
准则规定无形资产摊销的开始时间是“自可供使用时起”，类似于固定资产“达到预定可使用状态”的判断（借款费用准则第十三条）。
因此并不是到实际启用时才开始摊销。